【裁判字號】    95,聲,1386
【裁判日期】    950919
【裁判案由】    變換提存物
【裁判全文】
臺灣高雄地方法院民事裁定              95年度聲字第1386號
聲  請  人  大興鋼鐵有限公司
法定代理人  乙○○
相  對  人  華榮營造股份有限公司
法定代理人  甲○○
上列當事人間請求變換提存物事件，聲請人就其依本院裁定所提
供之擔保金，聲請准予變換，本院裁定如下：
  主  文
本院民國94年度存字第2925號提存事件，聲請人所提存之華僑商
業銀行股份有限公司鳳山分行無記名可轉讓定期存單，編號A010
283 、A010284 、A010285 、A010286，面額均為新台幣壹拾萬
元肆張；編號CA0000000 ，面額為新台幣壹佰萬元壹張，合計新
台幣壹佰肆拾萬元，准予變換提存同額之華僑商業銀行股份有限
公司鳳山分行無記名可轉讓定期存單，編號000-000-0000000-0
，面額為新台幣壹佰肆拾萬元壹張。
    理    由
一、按供擔保之提存物，除得由當事人約定變換外，法院得依供
    擔保人之聲請，以裁定許其變換，民事訴訟法第105條第1項
    定有明文；又上開規定，於其他依法令供訴訟上之擔保者，
    準用之，民事訴訟法第106 條亦定有明文，而為假扣押供擔
    保即屬所謂之「其他依法令供訴訟上之擔保」，自得準用民
    事訴訟法第105 條第1 項，合先敘明。
二、本件聲請人主張：其前遵本院92年度裁全字第2155號裁定，
    為擔保假扣押，曾以92年度存字第1268號提存。嗣聲請人以
    因提存之定存單將到期，須領回辦理還本手續為由，聲請本
    院以93年聲字第863 號裁定，准許以華僑商業銀行股份有限
    公司鳳山分行無記名可轉讓定期存單，編號A010279 、A010
    280 、A010281 、A010282 ，面額均為新台幣（下同）100,
    00 0元四張；編號CA0000000 ，面額為1,000,000 元1 張，
    合計1,400,000 元，變換上開提存之可轉讓定期存單，並經
    本院93年度存字第1904號受理提存在案。嗣因提存之定存單
    又將到期，聲請本院以94年聲字第775 號裁定，准許以華僑
    商業銀行股份有限公司鳳山分行無記名可轉讓定期存單，編
    號A010283 、A010284 、A010285 、A010286 ，面額均為新
    台幣（下同）100,000 元四張；編號CA0000000 ，面額為1,
    000 ,000 元1張，合計1,400,000 元，變換上開提存之可轉
    讓定期存單，並經本院94年度存字第2925號受理提存在案。
    茲因上開定存單亦將到期，故聲請准許以同額之華僑商業銀
    行鳳山分行無記名可轉讓定期存單，編號000-000-0000000-
    0 ，面額為新台幣壹佰肆拾萬元1 張，變換上開提存物等語
    。
三、經本院依職權調取94年度存字第2925號案卷核閱結果，聲請
    意旨並無不合，應予准許。爰依民事訴訟法第105 條第1 項
    、第106 條，裁定如主文。
中    華    民    國     95    年    9    月    19    日
                     民事鳳山分庭法  官   呂憲雄
正本證明係照原本作成。
如對本裁定抗告須於裁定送達後十日內，向本院提出抗告狀，並
繳納裁判費1,000 元。
中    華    民    國     95    年    9    月    19    日
                                 書記官   李文廣


司法院資訊處製作；財團法人民間司法改革基金會備份。
